【裁判字號】    94,訴,972
【裁判日期】    950127
【裁判案由】    毒品危害防制條例
【裁判全文】
臺灣基隆地方法院刑事判決               94年度訴字第972號
公  訴  人  臺灣基隆地方法院檢察署檢察官
被      告  乙○○原名：陳文.
上列被告因毒品危害防制條例案件，經檢察官提起公訴（94年度
毒偵字第2293號、第2532號），嗣經本院合議改採簡式審判程序
審理，本院判決如下：
    主    文
乙○○連續施用第一級毒品，處有期徒刑玖月；又連續施用第二
級毒品，處有期徒刑伍月，扣案之第二級毒品安非他命貳包（各
毛重零點貳公克、零點柒公克）均沒收銷燬之；應執行有期徒刑
壹年，扣案之第二級毒品安非他命貳包（各毛重零點貳公克、零
點柒公克）均沒收銷燬之。
    事    實
一、乙○○毒品前科累累，其曾於民國七十九年間因違反肅清煙
    毒條例，經判處有期徒刑三年確定，後經八十年罪犯減刑條
    例減為有期徒刑二年，又於八十三年間因非法吸用化學合成
    麻醉藥品安非他命，經判處有期徒刑三月確定，又於同年間
    因非法販賣安非他命，經判處有期徒刑五年六月確定，再於
    同年間因違反肅清煙毒條例及非法吸用安非他命，經合併判
    處有期徒刑四年六月確定，又於同年間因轉讓安非他命，經
    判處有期徒刑四月確定，再於八十五年間因非法吸用安非他
    命，經判處有期徒刑七月確定，又於同年間因違反肅清煙毒
    條例，經判處有期徒刑一年八月確定，上開各罪除第一條罪
    刑已經於八十一年五月廿七日縮刑期滿外，其餘各罪刑嗣經
    分別定應執行刑為有期徒刑二年、九年十月，於八十五年三
    月八日入監執行，至九十一年四月十九日假釋出監，須至九
    十六年八月十四日始假釋縮刑期滿（其於本案係屬假釋期間
    更犯罪，雖不構成累犯，然檢察官應聲請本院撤銷其之假釋
    ）。其於九十二年四月間因施用毒品，經本院於九十二年四
    月十八日以九十二年度毒聲字第三三一號裁定送勒戒處所觀
    察、勒戒，嗣經台灣高等法院維持確定，經認有繼續施用傾
    向，而由本院於九十二年八月十九日以九十二年度毒聲字第
    六九０裁定令入戒治處所戒治，嗣本院裁定停止戒治所餘戒
    治期間付保護管束而於九十三年二月三日停止戒治在案，嗣
    因停止戒治付保護管束期滿，而經台灣基隆地方法院檢察署
    檢察官於九十三年八月廿日以九十三年度戒毒偵字第四一號
    處分不起訴確定。猶不知悔改，復分別基於施用第一級毒品
    海洛因、第二級毒品安非他命之概括犯意，自九十四年九月
    十四日起至同年月十五日晚間止，在基隆市○○區○○路16
    9巷142號住處，以抽香煙之方式施用海洛因，共施用二次；
    又自九十四年八月一日或二日起至同年九月十五日晚間止，
    在上開同一地點，以吸食器加熱燒烤方式施用安非他命，平
    均三、四日施用一次。嗣：(1)於九十四年八月八日至臺灣基
    隆地方法院檢察署觀護人室採尿送驗呈現甲基安非他命陽性
    反應而查獲。(2)於九十四年九月十六日十七時四十分許，在
    基隆市○○路七八巷一三號旁與李義正同行時為警查獲，警
    方在李義正手中扣得李義正所有之安非他命吸食器一組，又
    在乙○○所坐座位旁之磚塊上扣得李義正所有之塑膠吸管一
    支、乙○○與李義正共同買得之第二級毒品安非他命貳包（
    各毛重零點貳公克、零點柒公克）。
二、案經臺灣基隆地方法院檢察署檢察官主動簽分及基隆市警察
    局第二分局報請臺灣基隆地方法院檢察署檢察官偵查起訴。
    理    由
一、訊據被告乙○○對於上開事實坦承不諱，被告第一次所採尿
    液呈甲基安非他命類陽性反應，第二次所採尿液呈嗎啡、甲
    基安非他命類陽性反應，此有台灣尖端先進生技醫藥股份有
    限公司濫用藥物檢驗報告二紙在卷可稽，並有如事實欄一所
    述扣案物品足憑佐證，其中安非他命二包並經初步鑑驗在案
    ，有毒品初步鑑驗報告單一紙附卷足參，此外，復有臺灣高
    等法院被告前案紀錄表一紙存卷足考，本件事證明確，被告
    係於毒品危害防制條例公布施行後，經一次觀察勒戒及一次
    強制戒治完畢釋放，而於五年內再犯施用毒品罪者，足堪認
    定。
二、核被告所為，係犯毒品危害防制條例第十條第一項、第二項
    施用第一級、第二級毒品罪。其施用前之持有海洛因、安非
    他命之低度行為應為施用之高度行為所吸收，不另論罪。被
    告前後多次施用第一級、第二級毒品之犯行，各時間緊接，
    所犯各係構成要件相同之罪名，各顯基於概括犯意為之，各
    為連續犯，各以一罪論，並各應依刑法第五十六條之規定，
    加重其刑；公訴人雖僅起訴被告於九十四年九月十六日十九
    時四十分許採尿前回溯廿四小時內之某時施用海洛因之犯行
    、被告於九十四年八月八日採尿前回溯九十六小時內某時起
    之施用安非他命犯行，然其餘各犯行，既與已起訴之施用海
    洛因、安非他命犯行各具連續犯裁判上一罪之關係，自在本
    院得一併審判之範圍內；又公訴人雖認被告施用安非他命至
    九十四年九月十六日十七時許止，然被告既於本院供承最後
    一次施用安非他命之時間係九十四年九月十五日晚間，自應
    認定至該時為止，超過部分不另為無罪諭知。被告所犯前開
    二罪，犯意各別、行為互殊、罪名有異，應分論併罰之。爰
    審酌被告已因施用毒品經觀察勒戒及強制戒治之處分完畢猶
    犯同罪行、其對毒品顯已具相當之依賴性、其吸用安非他命
    及海洛因前科累累且亦多次販賣安非他命經判處罪刑確定並
    經減刑、假釋（如事實欄所述，有臺灣高等法院被告前案紀
    錄表一紙存卷足考）猶不知悔改等一切情狀，量處如主文所
    示之刑，並依刑法第五十一條第五款之規定，定其應執行之
    刑。扣案之第二級毒品安非他命貳包（各毛重零點貳公克、
    零點柒公克），為查獲之毒品，應依毒品危害防制條例第十
    八條第一項前段之規定，宣告沒收銷燬之。
據上論斷，應依刑事訴訟法第二百七十三條之一第一項、第二百
九十九條第一項前段，毒品危害防制條例第十條第一項、第二項
、第十八條第一項前段、第二十三條第二項，刑法第十一條、第
五十六條、第五十一條第五款，判決如主文。
本案經檢察官甲○○到庭執行職務
中    華    民    國    95    年    1     月    27    日
                  刑事第四庭法    官  曾雨明
以上正本證明與原本無異。
對於本件判決如有不服，應於收受送達後10日內，向本院提出上
訴書狀，上訴於臺灣高等法院，並按他造當事人之人數附具繕本
。
中    華    民    國    95    年    2     月    6     日
                            書 記 官  王靜敏
附錄論罪法條：
毒品危害防制條例第10條第1項：
施用第一級毒品者，處 6 月以上 5 年以下有期徒刑。


司法院資訊處製作；財團法人民間司法改革基金會備份。
